Minutes et répertoires du notaire Christophe CHALON, 5 juillet 1640 - 13 mai 1669 (étude XVIII)
Archives nationales
- Minutes de Christophe CHALON, 5 avril 1590 - 1771; MC/ET/XVIII/232 - MC/ET/XVIII/328
  - Minutes. 1645, janvier - 1645, juin, janvier 1645 - juin 1645; MC/ET/XVIII/272
    - BACHELIER maître MUSINIER Charles § Contrat de mariage, 7 janvier 1645; MC/ET/XVIII/272
    - MUSINIER Charles maître Bachelier, rue Saint-Honoré, paroisse Saint-Roch, fils de Jean Musinier + et de Marguerite Houllier. § Contrat de Mariage de Charles MUSINIER, avec Anne Chevalier fille de Laurent Chevaliercompagnon tonnelier faubourg Saint-Marcel rue Françoise, paroisse Saint-Médard et de Marie du Val., 7 janvier 1645; MC/ET/XVIII/272
    - BONNETIER marchand GOBERT Germain § Contrat de mariage, 22 janvier 1645; MC/ET/XVIII/272
    - GOBERT Germain, Marchand bonnetier, demeurant à Paris paroisse Saint-Barthélemy § Contrat de Mariage de Germain GOBERT, avec Madeleine FROMENT, fille de Philippe Froment marchand apothicaire, bourgeois de Paris et de Pierrette Lamy, demeurant faubourg Saint-Marcel Rue Mouffetard, paroisse Saint-Médard, 22 janvier 1645; MC/ET/XVIII/272
    - PIGEAULT Louise + § Inventaire de Louise PIGEAULT, 23 janvier 1645; MC/ET/XVIII/272
    - RESSATIN Antoinette veuve de Guillaume Perlier + bourgeois de Paris, demeurant près de la Plan Maubert paroisse Saint-Etienne du Mont § Testament d'Antoinette RESSATIN, 4 février 1645; MC/ET/XVIII/272
    - BOUCHER garçon DRULLET Gérard § Contrat de mariage, 5 février 1645; MC/ET/XVIII/272
    - DRULLET Gérard Garçon boucher - demeurant au service de Mr Guillaume BERTHÉ, marchand Boucher Bourgeois de Paris, montagne Sainte-Geneviève - paroisse Saint-Etienne du Mont - Natif de Mouzon en Loraine - § Contrat de Mariage de Gérard DRULLET, avec Louise Chemin fille de Jacques Chemin + et de Suzanne Etienne, 5 février 1645; MC/ET/XVIII/272
    - Contrat de mariage entre Louis Le Pape, joueur d'instruments, demeurant rue des Amandiers, et Jacqueline Carré, veuve de Barthélemy Belhomme, maître savetier, demeurant rue Jean-Saint-Denis, auquel signent comme témoins du fiancé, Jean des Vignes, joueur d'instruments, ami, et de la fiancée, Adrien La Perche, joueur d'instruments, et Jeanne Boucher, sa femme, cousins germains., 11 février 1645; MC/ET/XVIII/272
      Documents du Minutier central concernant l'histoire de la musique (1600-1650), par Madeleine Jurgens, tome II [études XI à XX, 1900 actes], Paris, Archives nationales, 1974, p. 596 (instrument de recherche imprimé dématérialisé, certaines notices sont plus détaillées dans la version intégrale accessible en ligne par la rubrique 'Autres instruments de recherche', voir contexte dans le Plan d’orientation général - Notaires de Paris, guides thématiques du Minutier).
    - CLEMENT Michel Maître-Gantier, demeurant faubourg Saint-Victor paroisse Saint-Nicolas du Chardonneret § Contrat de Mariage de Michel CLEMENT, avec Antoinette BELHOSTE, fille de Louis Belhoste maître Tissutier demeurant comme ci-dessus., 12 février 1645; MC/ET/XVIII/272
    - MAÇON BETANCOURT Jean de demeurant à Arceuil § Marché et Devis des ouvrages de Maçonnerie, 12 février 1645; MC/ET/XVIII/272
      devis; marché; Betancourt, Jean de
    - BETANCOURT (Jean de. ..) maçon § Marché et devis des ouvrages de maçonnerie, 12 février 1645; MC/ET/XVIII/272
      devis; marché; Betancourt, Jean de. ..
    - PEGNÉ Michel Cardeur pour les chapelliers - fil de Jean Pegné + et de Marguerite Masc. demeurant faubourg Saint-Marcel paroisse Saint-Medart § Contrat de Mariage de Michel PEGNÉ, avec Adrienne BOULANGER veuve de Jacques Petit + charretier demeurant faubourg Saint-Marcel, 12 février 1645; MC/ET/XVIII/272
    - POIRET Regnault compagnon imprimeur, demeurant rue des Amandiers paroisse Saint-Etienne du Mont-Natif du Beauteuil en Normandie Regnault POIRET fils de Thomas Poiret + boulanger et de Marthe POUCHE § Contrat de mariage de Regnault POIRET, avec Anne de la Marie, fille de Thomas de la Marre + et de Pierrette Petit, demeurant rue des Amandiers, 12 février 1645; MC/ET/XVIII/272
    - GANTIER maître CLEMENT Michel § Contrat de mariage, 12 février 1645; MC/ET/XVIII/272
    - IMPRIMEUR compagnon POIRET Regnault § Contrat de mariage, 12 février 1645; MC/ET/XVIII/272
    - CARDEUR pour chapellier PEGNÉ Michel § Contrat de mariage, 12 février 1645; MC/ET/XVIII/272
    - DU BOIS (Claude) Marchand linger, demeurant à Gonesse de présent à Paris. § Contrat de Mariage de Claude DU BOIS, avec Etiennette LESUR, fille de Louis LESUR, marchand linger demeurant à Gonesse, 14 février 1645; MC/ET/XVIII/272
      contrat de mariage; Du Bois, Claude
    - LINGER (marchand) DUBOIS Claude § Contrat de mariage, 14 février 1645; MC/ET/XVIII/272
    - RESSATIN Antoinette + veuve de Guillaume PERLIER + bourgeois de Paris demeurant près de la place Maubert, paroisse Saint-Etienne du Mont § Inventaire tapisserie - meubles, 25 février 1645; MC/ET/XVIII/272; (6 ff)
    - LIVRES - TABLEAUX appartenant au Cardinal François de la Rochefoucault /+/ ancien abbé de l'Abaye de Sainte-Geneviève du Mont § Quittance et Décharge de. .., aux Religieux de l'abbaye de Saint-Geneviève du Mont., 19 mars 1645; MC/ET/XVIII/272
    - GOUBERT (Paul) menuisier § mise en apprentissage, 31 mars 1645; MC/ET/XVIII/272
      contrat d'apprentissage; Goubert, Paul
    - MENUISIER GOUBERT Paul, demeurant rue Chartière, paroisse Saint-Hilaire. § Mise en apprentissage chez..., 31 mars 1645; MC/ET/XVIII/272
    - RENART (Jacques) fils d'Albert Renart, écuyer sieur de la Tournelle, conseiller du Roi, et de Louise Seguin § Testament de Jacques RENART, 7 avril 1645; MC/ET/XVIII/272
      testament; Renart, Jacques
    - DU BRAY (Philippes) Veuve de Philippe Saulinère +, domestique de Monsieur de Lomenye demeurant rue du faubourg Saint-Marcel, rue des Morfondus - paroisse Saint-Etienne du Mont § Testament de Philippe DU BRAY, 8 avril 1645; MC/ET/XVIII/272
      testament; Du Bray, Philippes
    - OFFICE (de procureur) § Vente de procureur OFFICE, 17 avril 1645; MC/ET/XVIII/272
      acte de vente; Office, de Procureur
    - MAÇONS BETANCOURT Jean de et MASFRAN Pierre demeurant faubourg Saint-Jacques, grande rue, paroisse Saint-Jacques du Haut Pas § Marché ouvrages de maçonnerie Marché - Devis des ouvrages de Maçonnerie, 20 avril 1645 - 18 mai 1645; MC/ET/XVIII/272
      devis; marché; Betancourt, Jean de; Masfran, Pierre
    - DUHAMEL (Gervais) Prêtre chapelain de l'Eglise N.D. de Bouin diocèze de Nantes en Bretagne. § Testament de Gervais DUHAMEL, 22 avril 1645; MC/ET/XVIII/272
      testament; Duhamel, Gervais
    - GAGNE DENIER VERNIEU Mathurin § Contrat de mariage, 1er mai 1645; MC/ET/XVIII/272
    - PEINTRE (Me) LESSOT (Mathieu) demeurant dans la ville de Richelieu § Vente d'une maison à. .., par l'intermédiaire de Jacques LESSOT, peintre à Paris, demeurant rue S/T/ Denis paroisse Saint-Lou S/T/ Gilles, sos le brin de. .., 1er mai 1645; MC/ET/XVIII/272
      acte de vente; Lessot, Mathieu
    - VERNIER (Mathurin) Gapre-denier, natif de la paroisse du Manoir de Vian en Normandie Vicomte de Bayeur, demeurant à Paris rue Baillet paroisse Saint-Germain-l'Auxerrois. fils de Pierre Vernier et de Marie Auzout § Contrat de Mariage de Mathurin VERNIER, avec Marguerite Geslin, fille de Jean Geslin Poiturier en terre, et de Marguerite Laurent, 1er mai 1645; MC/ET/XVIII/272
      contrat de mariage; Vernier, Mathurin
    - FIESQUE (Charles Léon comte de...) de la Vaigue de Calistan § Vente du fief de Calistan Arpizette par Charles Léon comte de FIESQUE, au Comte Hygues de Fiesque., 20 mai 1645; MC/ET/XVIII/272
      acte de vente; Fiesque, Charles Léon comte de...
    - BOULANGER compagnon; QUAY Nicolas de § Contrat de mariage, 21 mai 1645; MC/ET/XVIII/272
    - QUAY (Nicolas de...) Compagnon boulanger, demeurant rue de la Mortellerie, paroisse Saint-Paul, fils de François de Quay + vigneron et de Suzanne Vidray - natif de Juval en Picardie § Contrat de Mariage de Nicolas de QUAY, avec Claude Noblet veuve de Louis Godin +, puis de Guillaume Ganguillon, boulanger demeurant rue de la Mortellerie., 21 mai 1645; MC/ET/XVIII/272
      contrat de mariage; Quay, Nicolas de...
    - CARDEUR de LAINE pour le chapeliers MASQUIRAZ Nicolas § Contrat de mariage, 25 mai 1645; MC/ET/XVIII/272
    - MASQUIRAZ Nicolas Cardeur de Laine pour les chapeliers, demeurant à S/T/ Marcel, en la grande rue Mouffetard paroisse S/T/ Médart. § Contrat de Mariage de Nicolas MASQUIRAZ avec Antoinette VINCENT, veuve de François BOULARD gagne denier, rue d'Orléans, paroisse Saint-Médard., 25 mai 1645; MC/ET/XVIII/272
    - MASSON-COUVREUR GEOFFROY Georges demeurant à Ablon § Marché, 26 mai 1645; MC/ET/XVIII/272
    - DROUGNOT (Jean) (Me) Menuisier faubourg Saint-Marcel, rue des Coppaux paroisse Saint-Etienne du Mont, fils de Nicolas Drougnot + chargeur de bois en charettes et portes et de Edmée Jacob. § Mariage de .., avec Catherine Adam fille de Pierre Adam drappier, et de Claude Lenoir, 27 mai 1645; MC/ET/XVIII/272
      contrat de mariage; Drougnot, Jean
    - MENUISIER DROUGNOT Jean § Mariage, 27 mai 1645; MC/ET/XVIII/272
    - MAILLARD Jeanne Veuve de François Maye, marchand Bourgeois demeurant rue Saint-Victor, paroisse Saint-Nicolas du Chardonneret § Testament de Jeanne MAILLARD, 31 mai 1645; MC/ET/XVIII/272
    - Inventaire après décès de Nicole Goix, servante d'Anne Perier, veuve de feu Jean Charles, notaire au Châtelet., 10 juin 1645; MC/ET/XVIII/272; fol.0206
      inventaire après décès; Charles, Jean; Goix, Nicole; Perier, Anne; employé de maison; notaire
    - DRAPPIER (Me) REGNAUT Etienne § Contrat de mariage, 18 juin 1645; MC/ET/XVIII/272
    - LE COINTRE Simon Voiturier par terre, demeurant à Paris, rue du Bon-Puits, paroisse Saint-Etienne du Mont § Contrat de Mariage de Simon LE COINTRE, avec Simone Bourgeois veuve de Jean Cochetier + voiturier par terre, rue Grenier sur Leane paroisse Saint-Germain, 18 juin 1645; MC/ET/XVIII/272
    - REGNAUT (Etienne) Drappier (Me) Natif de Draguiran en Province fils de Serge Regnault et de Jeanne Laurance/t/ § Contrat de Mariage de Etienne REGNAUT, avec Sabine Leclerc fille de Pierre Leclerc/t/ et de Lucase Coilleau, 18 juin 1645; MC/ET/XVIII/272
      contrat de mariage; Regnaut, Etienne
    - VOITURIER par terre LE COINTRE Simon § Contrat de mariage, 18 juin 1645; MC/ET/XVIII/272
    - LEHURE (Jacques) maçon § Bail, 19 juin 1645; MC/ET/XVIII/272
      bail; Lehuré, Jacques
    - MAÇON LE HURÉ -Jacques demeurant rue du Paon paroisse Saint-Étienne du Mont § Bail portant quittance, 19 juin 1645; MC/ET/XVIII/272
      quittance; bail; Le Huré, Jacques
    - MOUSSON (dubin) maçon § mise en apprentissage, 30 juin 1645; MC/ET/XVIII/272
      contrat d'apprentissage; Mousson, dubin
    - SEGNER (Gilles) tapissier § Bail (une maison), 30 juin 1645; MC/ET/XVIII/272
      bail; Segner, Gilles
    - MAÇON Aubin MOUSSON demeurant à Fontainebleau § Mise en apprentissage, 30 juin 1645; MC/ET/XVIII/272
      contrat d'apprentissage; Mousson, Aubin
    - TAPISSIER Gilles SEGNER. .., travaillant à la Manufacture des Gobelins, demeurant au Gaultier Regnault § Bail (une maison), 30 juin 1645; MC/ET/XVIII/272
  - Minutes. 1645, juillet - 1645, décembre, juillet 1645 - décembre 1645; MC/ET/XVIII/273
    - DE LA BARRE (famille) § Nombreux actes dans la liasse 273, 1645; MC/ET/XVIII/273
      De La Barre, famille
    - FOSSOYEUR (de l'Eglise Saint-Etienne du Mont) PHILIPPE THENNERY,... demeurant rue du Bon-Puits § Quittance, 8 juillet 1645; MC/ET/XVIII/273
      quittance; Fossoyeur, de l'Eglise Saint-Etienne du Mont
    - THENNERY Philippe, fossoyeur § Quittance, 8 juillet 1645; MC/ET/XVIII/273
      quittance; Thennery, Philippe
    - POUGAULT Jean Marchand tanneur-demeurant à Moulins en Gilbert, logé à Paris chez Mr Belon rue Judas, paroisse Saint-Etienne du Mont § Contrat de Mariage de Jean POUGAULT, avec Marguerite GUDRIN, veuve de Jean MOREAU bourgeois de Paris demeurant rue Saint-Victor, 9 juillet 1645; MC/ET/XVIII/273
    - MAÇONS Jean de BETHANCOURT et Pierre MASLRAN demeurant au faubourg Saint-Jacques paroisse Saint-Jacques du Haut Pas. § Compte et Quittance, 9 juillet 1645; MC/ET/XVIII/273
      quittance; Bethancourt, Jean; Maslran, Pierre
    - TANNEUR marchand POUGAULT Jean § Contrat de mariage, 9 juillet 1645; MC/ET/XVIII/273
    - BARON - Nicolas Portier de Monsieur de Guigmond, demeurant rue du Mont Sainte-Geneviève, paroisse Saint-Etienne du Mont. § Désistement de Mariage de Nicolas BARON, et de Marguerite Fleurentien., 10 juillet 1645; MC/ET/XVIII/273
    - PORTIER BARON Nicolas § Désistement de mariage, 10 juillet 1645; MC/ET/XVIII/273
    - PEAUX DE MOUTONS § Marché de PEAUX DE MOUTONS, 19 juillet 1645; MC/ET/XVIII/273
    - MENUISIER Claude COLIN, demeurant au collège des Grassins. § Mise en apprentissage chez. .., 19 juillet 1645; MC/ET/XVIII/273
      contrat d'apprentissage; Colin, Claude; menuisier
    - COLIN (Claude), menuisier § Mise en apprentissage chez. .., 19 juillet 1645; MC/ET/XVIII/273
      contrat d'apprentissage; Colin, Claude
    - NASSE - Etienne maître Savetier au faubourg Saint-Victor paroisse Saint-Nicolas du Chardonnet, natif de Champigny S/Marne § Contrat de Mariage de Etienne NASSE, avec Marguerite FLORENTIN (ou FLERENTRENT), native de Choul - fille de Manscuit Florentin + et de Catherine Hondtor, 22 juillet 1645; MC/ET/XVIII/273
    - SAVATIER NASSE Etienne § Contrat de mariage, 22 juillet 1645; MC/ET/XVIII/273
    - MALBESTE (Remy) Marchand joaillier quincaillier, demeurant sur le Pont Marie, paroisse Saint-Louis § Contrat de Mariage de..., avec Estiennette BOSSU fille d'Anthoine BOSSU, marchand tapissier et de Jeanne Lecond, 26 juillet 1645; MC/ET/XVIII/273
      contrat de mariage; Malbeste, Remy
    - QUINCAILLIER, joaillier marchand MALBESTE Remy § Contrat de mariage, 26 juillet 1645; MC/ET/XVIII/273
      contrat de mariage; commerçant
    - JOAILLIER, quincaillier marchand MALBESTE Rémy § Contrat de mariage, 26 juillet 1645; MC/ET/XVIII/273
      contrat de mariage; Malbeste, Rémy
    - LESEUIER (M.) Tailleur de pierre, rue des Vertues, paroisse Saint-Nicolas-des-Champs § Contrat de mariage de .. avec Marguerite BAILLEBION, 10 août 1645; MC/ET/XVIII/273
      contrat de mariage; Leseuier, M.
    - TAILLEUR de PIERRE LE SEUIER § Contrat de mariage, 10 août 1645; MC/ET/XVIII/273
    - FORGERON François C/on/ Tisserand en toile, demeurant faubourg Saint-Marcel Gde rue Mouffetard, paroisse Saint-Médard § Contrat de Mariage de François FORGERON, avec Louise VIOLET veuve de Jacques Raneveau., 12 août 1645; MC/ET/XVIII/273
    - TISSERAND en toile C/on/ FORGERON François § Contrat de mariage, 12 août 1645; MC/ET/XVIII/273
    - GAGNE DENIER MANSET André § Contrat de mariage, 20 août 1645; MC/ET/XVIII/273
    - MANSET André Gagne-denier demeurant rue du Bon Puits paroisse Saint-Etienne du Mont § Contrat de Mariage de André MANSET, avec Marguerite PAGE, veuve de Rock LEMoine, gagnedenier faubourg Saint-Victor rue Neuve de Boulangers paroisse Saint-Nicolas du Chardonneret, 20 août 1645; MC/ET/XVIII/273
    - MEUBLES § Mémoire de. .., 22 août 1645; MC/ET/XVIII/273; (2 f)
    - CAHIER Jean demeurant rue des Marmouzets, paroisse Saint-Pierre aux Boeufs, natif de Calais, fils de Pierre CAHIER + et de Jeanne Grimault + § Contrat de Mariage de Jean CAHIER, avec Anne LEMAIRE, fille de Jacob Lemaire et de Jeanne Guillard, 24 août 1645; MC/ET/XVIII/273
    - MENUISIER maître, DE LA CHAMBRE Jean, faubourg Saint-Victor, demeurant sur le fossé entre les portes Saint-Marcel et Saint-Victor, paroisse Saint-Nicolas du Chardonneret § Mise en Apprentissage chez. .., 24 août 1645; MC/ET/XVIII/273
      contrat d'apprentissage; La Chambre, Jean de
    - LA CHAMBRE (Jean de) menuisier § Mise en apprentissage, 24 août 1645; MC/ET/XVIII/273
      contrat d'apprentissage; La chambre, Jean de
    - NICOLAS Jean menuisier § Mise en apprentissage., 25 août 1645; MC/ET/XVIII/273
    - MENUISIER maître, NICOLAS Jean, demeurant dans l'enclos Sainte-Geneviève, paroisse Saint-Etienne du Mont § Mise en apprentissage chez. .., 25 août 1645; MC/ET/XVIII/273
      contrat d'apprentissage; Nicolas, Jean
    - RAPINE DE Sainte-MARIE (frère Henri...) Novice au Monastère de Catherine Du Val de l'ordre de Saint-Augustin de la congrégation de France § Testament de frère Henri RAPINE DE Sainte-MARIE, 26 août 1645; MC/ET/XVIII/273
      testament; Rapine De Sainte-Marie, frère Henri...
    - PIAU Jacques (sieur de BUISSON) fils de Louis PIAU, No/re/ en Tabellion Royal et de Anne POLLORT, demeurant rue de la Verrerie paroisse Saint-Médard. § Contrat de Mariage de Jacques PIAU, avec Marie de Beauzoncles, 7 septembre 1645; MC/ET/XVIII/273
    - BOURSIER JAROULHAT Jean (de la Varenne) § Contrat de mariage, 9 septembre 1645; MC/ET/XVIII/273
      contrat de mariage; Jaroulhat La Varenne, Jean de
    - JAROULHAT Jean (de la Varenne) maître Boursier, demeurant sur le grand quai de Leane vis à vis de la Megisserie-paroisse Saint-Barthélemy. § Contrat de Mariage de Jean JAROULHAT, avec Marie SOLLET fille de René Sollet, laboureur et de Marguerite de Part., 9 septembre 1645; MC/ET/XVIII/273
      contrat de mariage; Jaroulhat Jean, de la Varenne
    - HARDOUIN Jacques C/on/ Cordonnier, demeurant à Paris rue Neuve Saint-Martin, paroisse Saint-Nicolas des Champs-natif de Normandie § Contrat de Mariage de Jacques HARDOUIN, avec Jeanne PERIZELLE, fille de Pierre Perizette + maître Maçon en Champagne et de Jeanne MAILLET demeurant faubourg Saint-Marcel, grande rue, paroisse Saint-Médart, 10 septembre 1645; MC/ET/XVIII/273
    - CORDONNIER HARDOUIN Jacques § Contrat de mariage, 10 septembre 1645; MC/ET/XVIII/273
    - PATTIN (Jean) menuisier § Mise en alloué, 11 septembre 1645; MC/ET/XVIII/273
      Pattin, Jean
    - MENUISIER (Me) PATTIN Jean demeurant rue du Paon paroisse Saint-Etienne du Mont § Mise en Alloué chez. .., 11 septembre 1645; MC/ET/XVIII/273
    - MERCIER Claude Savetier (Me), demeurant faubourg Saint-Germain rue du vieux coulombier, paroisse Saint-Sulpice § Contrat de Mariage de Claude MERCIER, avec Claude VIGNERON, fille de Dominique Vigneron/t/ et de Catherine Ferdon, native de Solincourt en Lorraine., 16 septembre 1645; MC/ET/XVIII/273
    - SAVETIER MERCIER Claude § Contrat de mariage, 16 septembre 1645; MC/ET/XVIII/273
    - CARROSSIER MOUSSILLES Alexandre § Contrat de mariage, 17 septembre 1645; MC/ET/XVIII/273
    - MOUSSILLES Alexandre carrossier, faubourg Saint-Germain, rue des Deux paroisse Saint-Eustache, fils de Nicolas MOUSSILLES maître Serrurier. § Contrat de Mariage de Alexandre MOUSSILLES, avec Pierrette CANELLE, fille de Pierre Canelle/t/ laboureur à Chiury en Bourgogne, et de Jeanne Collines, 17 septembre 1645; MC/ET/XVIII/273
    - BASSES-OEUVRES (Maître des. ..) René VIERGNE, demeurant rue des Bons paris, paroisse Saint-Estienne. § Marché, 20 septembre 1645; MC/ET/XVIII/273
    - VIERGNE René maîtres des BASSES-OEUVRES § Marché, 20 septembre 1645; MC/ET/XVIII/273
    - PIERRES Philippe LESAGE, carrier, demeurant rue du faubourg S/T/ Marcel dans la grande rue § Marché de PIERRES, 21 septembre 1645; MC/ET/XVIII/273
    - GAGNE DENIER TALLÉE Jean § Contrat de mariage, 23 septembre 1645; MC/ET/XVIII/273
    - TALLEE Jean Gagnedenier, demeurant faubourg Saint-rue des Copeaux, paroisse Saint-Médard. § Contrat de Mariage de Jean TALLEE, avec Madeleine MIGNET, fille de Hector MIGNET laboureur, et de Germaine LUSSEUX, 23 septembre 1645; MC/ET/XVIII/273
    - DOUART François Manoeuvrier Natif de Senlis, fils de Douart + et de Prime Delastre, demeurant rue du Bon, paroisse S/T/ Etienne du Mont § Contrat de Mariage de François DOUART, avec Bonne le comte fille de Servant LECOMTE vigneron, demeurant à Saint-Martin paroisse Chaumont en Bassigny, et de Jeanne Dubois, 24 septembre 1645; MC/ET/XVIII/273
    - MANDURIER DOUART François § Contrat de mariage, 24 septembre 1645; MC/ET/XVIII/273
    - DURAND (Charles) tapissier § Mise en apprentissage, 25 septembre 1645; MC/ET/XVIII/273
      contrat d'apprentissage; Durand, Charles
    - TAPISSIER (Me) DURAND Charles demeurant au Fb Saint-Victor, rue Saint-Jacques, paroisse Saint-Médard § Mise en apprentissage de Claude DURAND, fils de..., chez Jacques DELOIGNY, marchand Gantier, demeurant au Fb Saint-Marcel rue de Larcines, paroisse Saint-Médard., 25 septembre 1645; MC/ET/XVIII/273
    - DEMARUE (Etienne) maçon § Vente, 28 septembre 1645; MC/ET/XVIII/273
      acte de vente; Demarue, Etienne
    - GAGNE DENIER LEGOUX François § Contrat de Mariage, 1er octobre 1645; MC/ET/XVIII/273
    - LE GOUX François gaignedenier, demeurant au faubourg Saint-Marcel rue d'Ablon paroisse Saint-Médard § Contrat de Mariage de François LE GOUX, avec François Guitard, veuve de Alexandre de Delouzin, gagnedenier, 1er octobre 1645; MC/ET/XVIII/273
    - BOUISSENT Jacques Marchand laboureur, demeurant à Deauville, natif de Pierre Villean (Normandie) diocèze de Constans, fils de Pierre Bouissent, laboureur et de Argentine Jouanne § Contrat de Mariage de Jacques BOUISSENT avec Denise MORISOT, domestique de Mr Bourgon, demeurant à Paris rue des Bernardins, paroisse Saint-Nicolas du Chardonneret, fille de Jean Marisot laboureur à Biolle près de Bassigny et de Suzanne Vigrois, 6 octobre 1645; MC/ET/XVIII/273
    - LABOUREUR marchand BOUISSENT Jacques § Contrat de mariage, 6 octobre 1645; MC/ET/XVIII/273
    - BAULT Charles + fossoyeur de l'Eglise Saint-Etienne du Mont, demeurant rue des Prêtres § Inventaire après décès de Charles BAULT 4 tableaux, 23 octobre 1645; MC/ET/XVIII/273
      inventaire après décès
    - FOSSOYEUR BAULT Charles § Inventaire après décès, 23 octobre 1645; MC/ET/XVIII/273
    - PEAUX DE MOUTONS § Marché de PEAUX DE MOUTONS, 24 octobre 1645; MC/ET/XVIII/273
    - DOMESTIQUE RUAULT Mathieu § Contrat de mariage, 4 novembre 1645; MC/ET/XVIII/273
    - RUAULT Mathieu Domestique du sieur Robot Haulbois demeurant au bout du pont Saint-Michel, rue et paroisse Saint-André des Arts, fils de Nicolas Ruault + laboureur, et de Jeanne Jaiolly. § Contrat de Mariage de Mathieu RUAULT, avec Catherine ARMAND, fille de ? Armand/t/, gagne denier demeurant à Tierceville, 4 novembre 1645; MC/ET/XVIII/273
    - FUTAILLE § marché de FUTAILLE, 9 novembre 1645; MC/ET/XVIII/273
    - FANIER - Antoine + marchand de vin, demeurant rue Saint-Victor, paroisse Saint-Nicolas, du chardonneret § Inventaire après décès, 10 novembre 1645; MC/ET/XVIII/273
    - VIN marchand de FANIER Anthoine § Inventaire après décès, 10 novembre 1645; MC/ET/XVIII/273
    - MESSAGER de l'armée BAUDINOT Nicolas § Contrat de mariage, 10 novembre 1645; MC/ET/XVIII/273
    - COCHER THENOT Nicolas § Contrat de mariage, 12 novembre 1645; MC/ET/XVIII/273
    - THENOT Nicolas natif du Barrois cocher, fils de Didier Thenot tailleur et de Marguerite Jean Liger - demeurant faubourg Saint-Marcel rue du Battonet paroisse Saint-Médard. § Contrat de Mariage de Nicolas THENOT, avec Barbe La Hire, fille de Jean la Hire, gagne denier demeurant au faubourg de la rue de la paroisse, 12 novembre 1645; MC/ET/XVIII/273
      contrat de mariage; Thenot, Nicolas
    - MERCIER-JOAILLIER ANGELET Jean marchand § Contrat de mariage, 13 novembre 1645; MC/ET/XVIII/273
    - JOAILLIER MERCIER marchand RACELET Jean § Contrat de mariage, 13 novembre 1645; MC/ET/XVIII/273
    - RACELET Jean marchand mercier, joaillier - demeurant sur le quai regardant la Mégisserie, paroisse Saint-Barthélemie, fils de François Racelet; pelletier et de Marie Thierry § Contrat de Mariage de Jean RACELET +, avec Marie Percher fille de Claude Percher gagne denier rue Traversine paroisse Saint-Etienne du Mont, et de Madeleine Rastron +, 13 novembre 1645; MC/ET/XVIII/273
      contrat de mariage; Racelet Jean